---
title: "A Simple Case Using GGplot2"
author:
  - 张春光
documentclass: ctexart
output:
  rticles::ctex:
    fig_caption: yes
    number_sections: yes
    toc: yes
geometry: margin=1in
classoption: "hyperref,"
---

# 基本概念

**GGPLOT2**和R基础绘图系统的主要区别在于按照**图层**形式作图，基本语法为:
$$ggplot(data,aes(x,y))+geom\_xxx()+...+theme()+...$$

语法主要分为以下组件：

|组件|说明|
|---|---|
|数据Data|长数据|
|映射Mapping|数据关联到相应的图形属性|
|几何对象Geom|图层控制,主要阐述图的类型|
|统计变换Stats|展示出某个变量的某种统计特征|
|标度Scale|控制数据到图形属性的映射|
|坐标系Coord|调整坐标|
|Guides|调整所有Text|
|分面Facet|控制分组绘图的方法和排列形式|
|主题Theme|调整不与数据相关的图形属性.|

# 映射**Aes**与设定
* 映射:控制变量到图形属性，表现为不同属性或同一属性的不同形式如$ggplot(data,aes(x,y,color='red'))$.

* 设定:将全部数据设定为同一个图形属性$ggplot(data,aes(x,y),color='red')$.

# 几何对象和统计变换

* 几何对象**geom_xxx**:以图层叠加形式控制图形渲染，具体表现就是图的类型，如散点，直方图。

* 统计变换**stat_xxx**:先进行数据的统计变换然后以图层形式表现。

每一个几何对象都有一个默认的统计变换,并且每一个统计变换都有一个默认的几何对象。因此两者在使用效果上差别不大，结合使用则更加灵活。

|常用组件|说明|
|---|---|
|geom_abline,geom_hline,geom_vline|辅助线,水平线,垂直线|
|geom_bar,geom_col,stat_count|柱形图|
|geom_bin2d,stat_bin_2d|二维热力图|
|geom_histogram,geom_freqpoly,stat_bin|频率分布、直方图|
|geom_qq,stat_qq|类似qqnorm|
|geom_segment,geom_curve|线段和曲线|
|geom_point,geom_smooth|散点图,平滑曲线|
|geom_label,geom_text|添加标签和文本|
|其他|[*官方组件*](http://ggplot2.tidyverse.org/reference/)|

## 散点图**geom_point**及平滑曲线

* 散点图

形式：$geom\_point(data,aes(x,y,...)...)$,主要通过shape,fill,colour,alpha,size控制点的属性.

```{r,warning=FALSE,message=FALSE,echo=FALSE,eval=TRUE}
library(ggplot2)
windowsFonts(myfont=windowsFont("sans"))
windowsFonts(itfont=windowsFont("Time New Roman"))
theme_os <- function(base_size=10,title_family='myfont',base_family='itfont',
                     base_fill='white',base_color='white',margin_number=5,base_lty=0,
                     top=TRUE,sd_size=1){
  theme(
    #主题元素
    line = element_line(colour = 'black'),
    rect = element_rect(fill=base_fill,linetype=1),
    text = element_text(colour='black',family = base_family),
    #图表元素
    plot.background = element_rect(fill=base_fill,colour = base_color), 
    plot.title = element_text(size = sd_size*base_size,hjust = 0,face = "bold"),
    plot.caption = element_text(size = 0.5*base_size,hjust=0,family = title_family),
    plot.margin = unit(c(6,5,6,5)*2*sd_size,'points'),
    #面板元素
    panel.background = element_rect(fill='white',linetype = base_lty),
    panel.border = element_blank(),
    panel.grid.major.x = element_line(color = 'white',size=rel(0.75)),
    panel.grid.major.y = element_line(color = 'grey97',size=rel(0.75)),  
    panel.grid.minor = element_blank(),
    panel.spacing = unit(0.25,'lines'),
    #坐标轴线
    axis.line = element_line(size = rel(0.8)),
    axis.line.y = element_line(),axis.line.x = element_line(linetype = 1),
    #轴标题
    axis.title = element_text(size=0.8*sd_size*base_size,family = title_family),
    axis.title.x = element_text(), 
    axis.title.y = element_text(angle = 90,margin = margin(r=base_size,unit = "pt")),
    #轴刻度标签
    axis.text = element_text(size = 0.7*sd_size*base_size), 
    axis.text.x = element_text(vjust = 0,margin = margin(t = base_size,unit = "pt")), 
    axis.text.y = element_text(hjust = 0,margin = margin(r = base_size,unit = "pt")),
    #轴刻度
    axis.ticks = element_line(),axis.ticks.y = element_line(),
    axis.ticks.length = unit(0.2*base_size, "points"),
    #图例
    legend.background = element_rect(linetype = 0,fill=base_fill),
    legend.margin = margin(1.2,1,1.2,1,'pt'),
    legend.key = element_rect(linetype = 0),
    legend.key.size = unit(0.8*sd_size,"lines"),
    legend.key.height = unit(0.8*sd_size,"lines"),
    legend.key.width = unit(0.8*sd_size,"lines"),
    legend.title = element_text(size = 0.8*sd_size*base_size,family = title_family),
    legend.title.align = 0,
    legend.text = element_text(size=0.8*sd_size*base_size,family=base_family),
    legend.text.align = 0,
    legend.position = "top",
    legend.justification = "center", 
    #分面
    strip.background = element_rect(fill = 'lightgrey',linetype = 0,size = 0.8*sd_size), 
    strip.text= element_text(size =0.8*sd_size*base_size,face='bold',family='myfont_att'),
    strip.text.x = element_text(), 
    strip.text.y = element_text(angle = -90)  
  )
}
```

```{r,warning=FALSE,message=FALSE,echo=TRUE,eval=TRUE}
library(xlsx)
stock<-read.xlsx("examples/stock2017.xlsx",sheetName="2017",header=T,
                 encoding='UTF-8',check.names = FALSE)
require(base);library(plyr);library(lubridate);library(magrittr)
#简单数据离散化
stock <- stock[year(stock$ipo)< 2018,][1:3467,]%>%subset(.,mv17>0&mv18>0)
stock$mv17_d <- cut(stock$mv17,breaks=c(0,50,100,200,500,1000,16000),
                    labels=c('0-50','50-100','100-200','200-500','500-1000','>1000'),
                    right=FALSE,include.lowest=TRUE)
stock$change_d <- cut(stock$change,breaks=c(-100,-20,0,20,50,100,400),
                   labels=c('<-20%','-20~0%','0~20%','20~50%','50~100%','>100%'),
                   right=FALSE,include.lowest=TRUE)
stock$board<- factor(stock$board,levels=c('主板','中小企业板','创业板'),
                     labels=c('主板','中小板','创业板'),ordered=T)
#散点图
library(ggplot2)
p1 <- ggplot(stock,aes(x=mv17,y=change))+labs(x='市值/2016-12-31(亿)',y='涨跌幅%')+
  theme_os(sd_size = 1)+scale_x_log10(breaks=c(0,50,100,200,1000,2000,5000))#主题设定和坐标转换
p1_1 <- p1+geom_point(size=0.5,colour='blue')+
  ggtitle("市值-涨跌幅:colour='blue'")#填充为蓝色
p1_2 <- p1+geom_point(aes(colour='blue'),size=0.5)+guides(colour=FALSE)+
  ggtitle("市值-涨跌幅:aes(colour='blue')")#将蓝色作为变量映射到颜色属性
p1_3 <- p1+geom_point(aes(size=mv17),alpha=0.2)+
  labs(title='市值-涨跌幅:alpha=0.2',size='市值')#减少重叠的效果
p1_4 <- p1+geom_point(aes(color=board),size=0.5,alpha=0.2)+
  labs(title="市值-涨跌幅:colour='board'",color=NULL)#添加board对散点的颜色映射
```


```{r,warning=FALSE,message=FALSE,echo=FALSE,eval=TRUE,fig.showtext=TRUE}
library(Rmisc)
multiplot(p1_1,p1_2,p1_3,p1_4,cols=2)
```
注意$p1\_1$与$p1\_2$的区别,前者通过属性设定设置为蓝色,后者将散点颜色映射到**blue**变量,R语言默认配色为红色。

* 平滑曲线-geom/stat_smooth()

形式：$sta\_smooth(mapping,data,stat=,methon=,formula=,se=,span=,level=,)$,通过调整method,formula调整拟合方法,level调整置信区间,'se=F/T'是否显示误差域.

```{r,warning=FALSE,message=FALSE,echo=TRUE,eval=TRUE}
p1_V <- p1+geom_point(size=0.5,color='grey')
p1_V1 <- p1_V+stat_smooth(se=F)+ggtitle("市值-涨跌幅:stat_smooth")
#添加拟合曲线,可以通过method调整,小于1000观测值时默认为loose。此处为gam
p1_V2 <- p1_V+stat_smooth(fill='blue',se=T,level=0.99)+ggtitle("市值-涨跌幅:置信度0.99'")
p1_V3 <- p1_V+stat_smooth(method='lm',formula =y~poly(x,3))+
  ggtitle("市值-涨跌幅:一元三次拟合")
p1_V4 <- p1_V+stat_smooth(method='lm',aes(color=board,fill=board))+
  ggtitle("市值-涨跌幅:分组拟合")
```

```{r,warning=FALSE,message=FALSE,echo=FALSE,eval=TRUE,fig.showtext=TRUE}
library(Rmisc)
multiplot(p1_V1,p1_V2,p1_V3,p1_V4,cols=2)
```

注意*ggplot(aes(x,y))*函数中指定的是全局变量,而*geom/stat\_xxx()*中指定的是局部变量,如$ggplot(stock)+geom\_point(aes(x=mv17,y=change))+stat\_smooth()$因$stat\_smooth$有没数据映射发生错误,$geom\_xxx$是添加图层，$stat\_xxx$是作统计变化之后进行映射，结果大致相同。

## 折线图**geom_line**和路径图**geom_path**

*折线图按照横坐标顺序依次连接,形式为$geom\_line(mapping,data,stat,arrow=arrow(),...)$:

*路径图按观测值出现先后顺序连接:$geom\_path$

```{r,warning=FALSE,message=FALSE,echo=TRUE,eval=TRUE,fig.showtext=TRUE}
library(xlsx)
SZ50 <- read.xlsx('examples/SZ50.xlsx',sheetName="SZ50",header=T,
                  encoding='UTF-8',check.names = FALSE)
stock_50 <- subset(stock,company %in% SZ50$证券简称)
p2 <- ggplot(stock_50,aes(x=mv17,y=change))+labs(x='总市值/2016-12-31(亿)',y='涨跌幅%')+
  theme_os(sd_size = 0.75)
p2_1 <- p2+geom_line(size=0.5)+ggtitle('上证50:geom_line')
p2_2 <- p2+geom_path(size=0.5)+ggtitle('上证50:geom_path')
p2_3 <- p2+geom_line(size=0.5,alpha=0.3)+scale_x_log10()+ggtitle('上证50市值-涨跌分布')+
  geom_text(aes(label=company),alpha=0.8,size=3,check_overlap=T)
stock_m <- stock[,c(2,14,15)]%>%dplyr::arrange(.,mv17)%>%data.frame(id=seq(1,dim(stock)[1]),.)%>%
  set_colnames(c('id','company',2017,2018))
library(reshape2)
stock_m2 <- melt(stock_m,id.vars = c('id','company'),variable.name ='Year',value.name = 'MarketValue')
p2_4 <- ggplot(stock_m2,aes(x=id,y=log(MarketValue),colour=Year))+geom_line()+
  labs(title='2017-2018A股企业市值分布',x=NULL,y='市值',fill='板市')+
  scale_color_manual(values=c('black','grey90'))+
  theme_os(sd_size = 0.75)
#添加标签，同geom_label()
```

```{r,warning=FALSE,message=FALSE,echo=FALSE,eval=TRUE,fig.showtext=TRUE,fig.height=6}
require(grid)
vplayout <- function(x,y){
  viewport(layout.pos.row=x,layout.pos.col=y)
}
grid.newpage()
pushViewport(viewport(layout=grid.layout(3,4)));
print(p2_1,vp=vplayout(1,1:2));
print(p2_2,vp=vplayout(1,3:4))
print(p2_3,vp=vplayout(2,1:4))
print(p2_4,vp=vplayout(3,1:4))
dev.off()
```


## 柱状图**geom_bar**

* 柱状图，横坐标为离散型，形式相对简单:$$geom\_boxplot(mapping,data,,position="dodge", ...)$$,,一般关注柱的摆放方式即可。

```{r,warning=FALSE,message=FALSE,echo=TRUE,eval=TRUE,fig.showtext=TRUE}
p3 <- ggplot(stock,aes(x=board))+geom_bar(aes(fill=mv17_d),position='fill')+
  labs(title='板市涨跌幅区间分布',x='涨跌幅区间',y='Percentage',fill='市值')+
  theme_os(sd_size=1)+scale_fill_brewer()#scale为颜色填充标度
p3_1 <- ggplot(stock,aes(x=board))+geom_bar(aes(fill=mv17_d),position='dodge')+
  labs(title='板市涨跌幅区间分布',x='涨跌幅区间',y='Count',fill='市值')+
  theme_os(sd_size = 1)+scale_fill_brewer()#scale为颜色填充标度
```

```{r,warning=FALSE,message=FALSE,echo=FALSE,eval=TRUE,fig.showtext=TRUE}
library(Rmisc)
multiplot(p3,p3_1,cols=2)
```

## 直方图及密度曲线**geom_histogram**

* 直方图：可以理解为连续变量的柱状图，函数形式:$geom\_boxplot(mapping,data,,position,bins=,binwidth=)$。一般关注bins和binwidth两个参数来设置直方个数.

```{r,warning=FALSE,message=FALSE,echo=TRUE,eval=TRUE,fig.showtext=TRUE}
p4 <- ggplot(data=stock,aes(x=change))+theme_os()
p4_1 <- p4+geom_histogram(bins = 300)+ggtitle('涨跌幅频数分布:300bins')#bins和binwidth控制组个数和组间距,默认bins=30
p4_2 <- p4+geom_histogram(bins = 30)+ggtitle('涨跌幅频数分布:30bins')
p4_3 <- p4+stat_bin(aes(y=..density..),bins=300)+ggtitle('涨跌幅频率分布直方图')#默认为Count,可以按照密度分布修改
p4_4 <- p4+stat_bin(aes(y=..density..,fill=board),position = 'identity')+
  ggtitle('涨跌幅频率分布直方图:分组')##可观察三者分布差异
```

```{r,warning=FALSE,message=FALSE,echo=FALSE,eval=TRUE,fig.showtext=TRUE}
library(Rmisc)
multiplot(p4_1,p4_2,p4_3,p4_4,cols=2)
```

* 密度曲线

一维密度曲线geom\_density,二维包括geom\_density2d,geom_bin2d,geon_tile().

```{r,warning=FALSE,message=FALSE,echo=TRUE,eval=TRUE,fig.showtext=TRUE}
p4_V1 <- p4_4+geom_density(aes(colour=board),alpha=0.5)+guides(colour=FALSE)
p4_V2 <- p1+geom_point(colour='skyblue')+stat_density2d(geom='tile')+ggtitle('二维密度图')
p4_V3 <- p1+stat_bin2d(bins=100)+ggtitle('数据分箱图')+theme(legend.position = 'none')
p4_V4 <- p1+geom_point(colour='skyblue')+geom_rug(color='steelblue')+ggtitle('轴须图')#边际分布
```

```{r,warning=FALSE,message=FALSE,echo=FALSE,eval=TRUE,fig.showtext=TRUE}
library(Rmisc)
multiplot(p4_V1,p4_V2,p4_V3,p4_V4,cols=2)
```

## 箱线图**geom_boxplot**
$geom\_boxplot(mapping,data,stat,position="dodge", ..., outlier.xxx,notch,notchwidth)$

```{r,warning=FALSE,message=FALSE,echo=TRUE,eval=TRUE,fig.showtext=TRUE,fig.height=2.5}
p5 <- ggplot(subset(stock,industry %in% c('纺织服装','食品饮料','房地产','交通运输','农林牧渔')),
                    aes(x=industry))+labs(x='行业',fill=NULL)+theme_os()%+replace%
  theme(axis.text.x = element_text(angle = 90))+guides(fill=FALSE)
p5_1 <- p5+geom_boxplot(aes(y=change,fill=industry))+ylab('涨跌幅')+ggtitle('Boxplot')
p5_2 <- p5+geom_boxplot(aes(y=mv17,fill=industry),outlier.size=1,outlier.shape = 3)+
  ylab('2018年市值')+ggtitle('行业-市值分布:outlier')#改变outliers图形属性
p5_3 <- p5+geom_boxplot(aes(y=roe,fill=industry),notch = T,outlier.size=1)+
  ylab('净资产收益率')+ggtitle('行业-ROE图:notch')#改变box形状凸显特征
```

```{r,warning=FALSE,message=FALSE,echo=FALSE,eval=TRUE,fig.showtext=TRUE,fig.height=2.5}
library(Rmisc)
multiplot(p5_1,p5_2,p5_3,cols=3)
```

## 树状图

树状图一般用于数据的层次结构，大多数用于公司业务分析，此处用于行业市值结构分析。
```{r,warning=FALSE,message=FALSE,echo=TRUE,eval=TRUE,fig.showtext=TRUE,fig.pos='centre',fig.height=4,fig.width=4}
library(ggplot2)
library(treemapify)
library(tweenr)
library(gganimate)
library(RColorBrewer)
stock_ind <- ddply(stock,.(industry),summarize,
                   mv_tot17=sum(mv17,na.rm = T),
                   mv_tot18=sum(mv18,na.rm = T),
                   pe_17=weighted.mean(pe17,na.rm = T),
                   pe_18=weighted.mean(pe18,na.rm = T),
                   counts=length(company))
stock_ind$type <- c(2,3,2,2,3,2,3,2,3,2,2,2,3,2,2,3,3,1,2,2,3,2,3,3,2,3,2,3)
stock_ind$type <- factor(stock_ind$type,levels=c('1','2','3'),
                         labels=c('第一产业','第二产业','第三产业'))
ggplot(stock_ind,aes(area=mv_tot18,label=industry,subgroup=type))+
  geom_treemap(aes(fill=counts))+
  geom_treemap_subgroup_border()+
  geom_treemap_subgroup_text(fontface="italic",colour="black",
                             place="centre",alpha=0.4)+
  geom_treemap_text(fontface='italic',colour='red',
                    place='bottomleft',grow=T,reflow = T,alpha=0.8)+
  scale_fill_distiller('企业数',palette = 'Blues',direction = 1,breaks=seq(50,250,50))+
  labs(title='2018上市企业市值行业分布',
       captions='注:面积代表行业市值,颜色深度与行业企业数成正比')+
  theme(plot.caption=element_text(hjust=0,size=6,color='grey50')) 
```

## 其他常用图形

*辅助工具 $geom\_hline$,$geom\_vline$,$geom_abline$,$geom_text$等。

```{r,warning=FALSE,message=FALSE,echo=TRUE,eval=TRUE,fig.showtext=TRUE,fig.pos='centre',fig.height=3.5}
p6_1 <- p1+geom_point(colour='steelblue')+ggtitle('散点图')+
  geom_vline(xintercept =100,color='red')+
  geom_text(aes(x=100,y=300),label='市值=100',color='red',size=1,hjust=0)+
  geom_hline(yintercept =0,colour='green')+
  geom_text(aes(x=15,y=10),color='green',label='红绿线',vjust=0,size=1)
p6_1
```

# 图形布局

常用图形布局可以分为三类，包括分页图，多图和复合图。

## 分面图**facet_grid()**和**facet_wrap**.

分面图就是将分组数据以并列图呈现中,是比较实用的工具。按照排列方式分为网格形facet_grid()和facet_wrap()两种类型。

* facet_grid:生成一个2维的面板网格,行和列分类通过变量定义。
$facet_grid(var1~var2, margins = FALSE, scales = "fixed", space = "fixed",...)$#var1行分类，var2列分类。scales控制并列图的横纵坐标是否固定,网格线作业。

* facet_warp:生成一个一维的并列图，由于排列顺序，因此结果呈现二维形式。
$facet_wrap(~var1+var2+...,ncol=,scales="fixed",strip.position = "top")$,dir控制摆放顺序,strip控制标签位置,ncol控制列数量,流水线作业。

```{r,warning=FALSE,message=FALSE,echo=TRUE,eval=TRUE,fig.showtext=TRUE,fig.height=2.5}
stock_c <- subset(stock,stock$province %in% c('福建省','广东省'))
p7_1 <- ggplot(stock_c,aes(x=change))+theme_os()+
  labs(title='闽粤涨跌分布:网格分面',x='涨跌幅',y='频率',fill=NULL)+
  geom_density(aes(y=..density..,fill=province),color='white')+
  facet_grid(.~province)#行分类~列分类, 此处可替换成facet_wrap(~province,ncol=2)
p7_2 <- ggplot(stock_c,aes(x=change,fill=province))+theme_os()+
  labs(title='闽粤涨跌分布:双变量网格分面',x='涨跌幅',y='频率',fill=NULL)+
  geom_density(aes(y=..density..))+
  facet_grid(province~board)
p7_3 <- ggplot(stock_c,aes(x=change,fill=province))+theme_os()+
  labs(title='闽粤涨跌分布:双变量封装分面',x='涨跌幅',y='频率',fill=NULL)+
  geom_density(aes(y=..density..))+
  facet_wrap(~province+board,ncol=3,dir ="h",scales='free')#dir控制按行或列摆放
```

```{r,warning=FALSE,message=FALSE,echo=FALSE,eval=TRUE,fig.showtext=TRUE}
library(Rmisc)
multiplot(p7_1,p7_2,p7_3,layout=matrix(c(1,3,2,3),nrow=2,byrow=T))
```

## 一页多图

一页多图按字面意思就是将图形组合放在一幅图中,常用以下两种方式:下述两种方式产生结果同折线图一页.

* Rmisc::multiplot(plotlist,cols=...,layout=...).核心就是通过矩阵来控制你的图形结构。

```{r,warning=FALSE,message=FALSE,echo=TRUE,eval=FALSE,fig.showtext=TRUE}
#结果图与geom_line中的一节相同
library(Rmisc)
multiplot(p2_1,p2_2,p2_3,p2_4,layout=matrix(c(1,1,2,2,3,3,3,3,4,4,4,4),nrow=3,byrow=T))
```

* grid::viewport()

```{r,warning=FALSE,message=FALSE,echo=TRUE,eval=FALSE,fig.showtext=TRUE,fig.height=6}
require(grid)
vplayout <- function(x,y){
  viewport(layout.pos.row=x,layout.pos.col=y)
}
grid.newpage()
pushViewport(viewport(layout=grid.layout(3,4)));
print(p2_1,vp=vplayout(1,1:2));
print(p2_2,vp=vplayout(1,3:4))
print(p2_3,vp=vplayout(2,1:4))
print(p2_4,vp=vplayout(3,1:4))
dev.off()
#结果图与geom_line中的一节相同
```

## 复合图

复合图和一页多图类似,用viewport确定子图位置
$print(plot,viewport(x,y,width,height,just=))$

```{r,warning=FALSE,message=FALSE,echo=TRUE,eval=TRUE,fig.showtext=TRUE}
p8 <- ggplot(stock,aes(x=change),alpha=0.2,size=0.2)+
  labs(title='A股市场概况',x='涨跌幅',y='频率')+
  geom_histogram(aes(y=..density..),bins=50,fill='steelblue')+
  geom_vline(xintercept = 0,color='darkblue')+theme_os(sd_size = 1.2)
p8_1 <- ggplot(stock_50,aes(x=change),alpha=0.2,size=0.2)+
  labs(title='上证50概况',x='涨跌幅',y='频率')+
  geom_histogram(aes(),bins=50,fill='skyblue')+
  geom_vline(xintercept = 0,color='darkblue')+theme_os(sd_size = 1.2)
p8
library(grid)
vp <- viewport(width=0.5,height=0.45,just=c('left','bottom'))#用viewport函数指定子图的大小的位置
print(p8_1,vp=vp)
```

# 图形属性

## 坐标与坐标系

* 交换x,y轴,coord_flip
* 控制x,y轴比例,coord_fixed(ratio=1)
* 极坐标coord_polar(theta = "x/y",start=,)#选择x,y一者作为角度;
* 坐标转换，coord_trans(x='log10',y='log10',...)

```{r,warning=FALSE,message=FALSE,echo=TRUE,eval=TRUE,fig.showtext=TRUE}
p9 <- ggplot(stock,aes(x=factor(1),fill=change_d))+geom_bar(width = 1)+
  ggtitle('柱形图')+theme_os()+labs(x='Percentage',fill='涨跌幅区间')
#width=1是为了x映射为角度时能够在转化为极坐标时候形成闭合
p9_1 <- p9+coord_polar(theta='x')+ggtitle('Polar:x')+scale_fill_brewer()#将x映射为角度
p9_2 <- p9+coord_polar(theta='y')+ggtitle('Polar:y')+scale_fill_brewer()#将y映射为角度
library(Rmisc)
multiplot(p9_1,p9_2,cols=2)
```

* x,y轴值域,coord_cartesian(xlim=,ylim=),可以简写为xlim(),ylim(),expand控制x,y轴溢出。要注意limits和breaks的区别。
```{r,warning=FALSE,message=FALSE,echo=TRUE,eval=TRUE,fig.showtext=TRUE,fig.height=3}
p9_3 <- p1_1
p9_4 <- p9_3+scale_x_log10(limits=c(100,2000))+ggtitle('市值涨跌:limits')#控制x的顺序和个数
p9_5 <- p9_3+scale_x_log10(breaks=c(100,2000))+ggtitle('市值涨跌:breaks')#分割点
library(Rmisc)
multiplot(p9_4,p9_5,cols=2)
```

## 标度与图例

[**官方图例组件**](http://ggplot2.tidyverse.org/reference/)

标度是数据到图形属性的映射，包括color,lty,fill,position,shape等类型,主要参数：names控制标题，breaks控制显示的标签，values控制图例颜色，labels控制图例标签名称等。按照函数主要包括颜色标度,位置标度,手动标度和同一型标度,主要形式为scale_图形属性_标度如scale_fill_gradient,scale_x_continuous,scale_colour_manual等。也可以通过guides(标度=guide_legend(属性=)),theme(legend.xxx=)方式来修改。



```{r,warning=FALSE,message=FALSE,echo=TRUE,eval=TRUE,fig.showtext=TRUE}
p10 <- p1+geom_point(aes(colour=board),size=0.5)+theme_os()+labs(title='原生态',colour='板市')
p10_1 <- p10+scale_colour_brewer()+labs(title='映射蓝色色调板',colour='板市');
#颜色修改，离散型:scale_xxx_hue/brewer/manual,连续型:scale_xxx_gradient/2/n
p10_2 <- p10+scale_colour_manual('指数',values=c('red','steelblue','green'),
                                   labels=c('大盘','中小盘','神创'))+
  labs(title='图例修改',colour='板市')
#自定义颜色、图例,guide=F控制是否显示图例
p10_3 <- p10+scale_y_continuous(breaks=c(50,100,200),minor_breaks = c(75,150),
                                    labels=c(50,100,200))+ggtitle('修改Y轴标签')
p10_4 <- p10+scale_y_continuous(limits=c(50,500))+ggtitle('修改Y轴范围')
#limits控制显示的范围，breaks显示刻度
p10_5 <- ggplot(stock,aes(x=log(mv17),y=change))+
  geom_point(aes(color=board),size=0.5)+
  scale_x_continuous(expand=c(0,0))+
  labs(title='数据转换',y='ln(涨跌幅)',x='市值/2016.12.31(亿)',colour='板市')+
  scale_y_continuous(expand = c(0,0))+theme_os()
#注意两者的标签不同,原因在于一个改变数据一个改变标度，且前者转化数据导致数据丢失,expand控制溢出
library(Rmisc)
multiplot(p10,p10_1,p10_3,p10_5,p10_2,p10_4,layout=matrix(c(1,2,3,4,5,6),nrow=2,byrow=T))
```

|以fill为例常用图例操作|说明|
|---|---|
|guides(colour/fill/shape/size=FALSE)|移除图例,其中fill为图例所映射的变量|
|scale_fill_discrete(limits=)|修改图例项目的顺序|
|guides(fill=guide_legend(reverse=TRUE))|反转图例顺序(属性fill)|
|labs(fill=),guides(fill=guide.legend(title=))|设置图例标题(属性fill)|
|scale_fill_discrete(limits=,labels=)|修改图例文本|
|theme(legend.position="bottom"/c(x,y))|修改图例的位置/置于图片中|
|theme(legend.xxx=)|修改图例外观|

# 主题与配色

主题主要围绕图形元素文本类、线条类、矩形、空白参数修改

* element_blank()

* element_rect(fill,colour,size, linetype,color,inherit.blank)

* element_line(colour,size,linetype,lineend,color,arrow,inherit.blank)

* element_text(family,face,colour,size,hjust,vjust,angle,lineheight,color,margin,debug,inherit.blank)

## 主题

### 默认主题

GGPLOT2默认主题为theme_bw()和theme_grey()。
```{r,warning=FALSE,message=FALSE,echo=TRUE,eval=TRUE,fig.showtext=TRUE}
library(scales)
p11_grey <- ggplot(stock,aes(x=change,fill=board))+  #分组并列柱形图
  geom_histogram(aes(y=..density..),bins=100)+facet_grid(board~.,scales='free_y')+
  labs(title='theme_grey',x='涨跌幅',y='频率',fill='板市')+
  scale_fill_manual('board',values=c('red','blue','darkgreen'))+
  scale_x_continuous(breaks=seq(-100,400,50),expand=c(0.02,0.02))#控制x轴溢出
p11_white <- p11_grey+theme_bw()+ggtitle('theme_bw')#默认白色主题
```

```{r,warning=FALSE,message=FALSE,echo=TRUE,eval=TRUE,fig.showtext=TRUE,fig.height=3}
library(Rmisc)
multiplot(p11_grey,p11_white,cols=2)
```

### 自定义主题
```{r,warning=FALSE,message=FALSE,echo=TRUE,eval=TRUE,fig.showtext=TRUE}
p11_DIY <- p11_grey+theme_os()+ggtitle('DIY主题:theme_os');p11_DIY
```

### 套用主题模板

* ggtheme:

[ggtheme的模板说明](https://cran.r-project.org/web/packages/ggthemes/vignettes/ggthemes.html)

|ggtheme主题|说明|
|---|---|
|theme_base|ggplot 默认设置|
|theme_calc|LibreOffice Calc 图表|
|theme_few|简洁型|
|theme_economist|经济类主题|
|theme_economist_white|经济类主题|
|theme_excel|类似经典excel图表|
|theme_hc|Highcharts JS|
|theme)map()|一个简洁的地图主题|
|theme_pander|pander的默认主题|
|theme_stata|基于 Stata graph schemes的主题|
|theme_tufte|基于数据墨水最大化无边界,轴线,网格|

```{r,warning=FALSE,message=FALSE,echo=TRUE,eval=TRUE,fig.showtext=TRUE}
library(ggthemes)
p11_1 <- p3_1+theme_few()+ggtitle('theme_few')+scale_color_few()
p11_2 <- p1_1+theme_economist()+ggtitle('theme_economist')+scale_color_economist()
p11_3 <- p4_1+theme_excel()+ggtitle('theme_excel')+scale_color_excel()
p11_4 <- p5_1+theme_solarized()+ggtitle('theme_solarized')+scale_color_solarized()
multiplot(p11_1,p11_2,p11_3,p11_4,cols=2)
```

* ggthemr:

[**关于ggthemr的说明**](https://github.com/cttobin/ggthemr)

```{r,warning=FALSE,message=FALSE,echo=TRUE,eval=TRUE,fig.showtext=TRUE,fig.height=3}
#在引用时。先申明主题
library(ggthemr)
p11_v1 <- ggplot(stock,aes(x=mv17,y=change))+
  labs(x='市值/2016-12-31(亿)',y='涨跌幅%')+
  scale_x_log10(breaks=c(0,50,100,200,1000,2000,5000))+geom_point()
ggthemr('sky')
p11_v1 +ggtitle('sky')
ggthemr_reset()
```

一般套用模板的结果都会产生一些不大衔接的地方，可以通过查看主题模板的函数$theme_xxx$来修改,适用于自己的图片。

## 配色

* 调用主题包中的颜色模板,模式为scale_fill/colour_theme(params.)
```{r,warning=FALSE,message=FALSE,echo=TRUE,eval=TRUE,fig.showtext=TRUE,fig.height=2,fig.width=3}
library(ggthemes)
library(scales)
economist_pal()(6)#查看主题的配色代码
show_col(economist_pal()(6))#查看颜色代码的颜色

```

* 调用RColorBrewer包中的配色卡,[RColorBrewer](http://colorbrewer2.org/)网站有丰富的配色方案。
```{r,warning=FALSE,message=FALSE,echo=TRUE,eval=TRUE,fig.showtext=TRUE,fig.height=3.5}
library(RColorBrewer)
rownames(brewer.pal.info)[1:5]#查看所有配色板名称
head(brewer.pal.info)#查看配色板信息
display.brewer.all(type='seq')#展示所有单色配色板，修改为div,qual,all查看其他类型
display.brewer.pal(7,'GnBu')#展示GnBu调色板颜色
#也利用scale包查看颜色:show_col(brewer_pal(palette = 'Reds')(6))
```

* 手动加载颜色,
- 离散型：scale_colour/fill_manual()
- 连续型：scale_colour/fill_gradient/2/n()

```{r,warning=FALSE,message=FALSE,echo=TRUE,eval=TRUE,fig.showtext=TRUE}
p12 <- p1+geom_point(aes(colour=change),size=0.1)+
  ggtitle('Scale_colour_gradient:连续双色')+
  scale_colour_gradient('市值',low = "grey",high = "red")+theme_os()
p12_1 <- p1+geom_point(aes(colour=change),size=1)+
  ggtitle('Scale_colour_gradient2:连续型三色')+
  theme_os()+scale_colour_gradient2(low="green",mid="#F8F8FF",high="red")+guides(colour=F)
p12_2 <- p5_1+scale_fill_brewer(palette = 1)+ggtitle('Scale_colour_brewer:RColorBrewer')
p12_3 <- p5_1+scale_fill_manual(values = c('#FF0000','#FFFF00','#0000FF','#00FF00','#A020F0'))+
  ggtitle('Scale_colour_manual:离散型')
multiplot(p12,p12_1,p12_2,p12_3,cols=2)
```

# 数据地图

数据地图主要分为shp和json两类，以rgdal包读取,ggplot2用geom_polygon()/geom_sf()画图。
```{r,warning=FALSE,message=FALSE,echo=TRUE,eval=TRUE,fig.showtext=TRUE}
library(maptools);library(rgdal);library(magrittr)
map_data_c <- rgdal::readOGR('DataWarehouse-master/Rstudy/CHN_adm/bou2_4p.shp')#适用json和shp
p_map <- ggplot(map_data_c,aes(x=long,y=lat,group=group))+
  geom_polygon(fill='white',colour='grey')+coord_map('polyconic')#绘制中国地图轮廓
city_df <- read.csv('DataWarehouse-master/Rstudy/CHN_adm/chinaprovincecity.csv')%>%
  set_colnames(c('NAME','city','long','lat','index','class'))
china_amd <- map_data_c@data %>% data.frame(.,id=seq(0:924)-1)#省份信息
map_df_c <- fortify(map_data_c) %>% plyr::join(.,china_amd,type='full')#地图转化为数据框
library(plyr)
stock_mv <- ddply(stock,.(province),summarize,mv_total=sum(mv18))%>%
  set_colnames(c('NAME','mv_total'))#各省上市企业总市值
stock_c <- data.frame(table(stock$province)) %>% set_colnames(c('NAME','count')) %>% 
  plyr::join(stock_mv,.,by='NAME')#各省上市企业数目
library(stringr)
map_df_c$NAME <- map_df_c$NAME%>%as.character(.)%>%str_sub(.,1,2)%>%
  str_replace(.,'黑龙','黑龙江')%>%str_replace(.,'内蒙','内蒙古')%>%as.factor(.)
stock_c$NAME <- stock_c$NAME%>%as.character(.)%>%str_sub(.,1,2)%>%
  str_replace(.,'黑龙','黑龙江')%>%str_replace(.,'内蒙','内蒙古')%>%as.factor(.)
city_df$NAME <- city_df$NAME%>%as.character(.)%>%str_sub(.,1,2)%>%
  str_replace(.,'黑龙','黑龙江')%>%str_replace(.,'内蒙','内蒙古')%>%as.factor(.)
map_df <- plyr::join(map_df_c,stock_c,by='NAME',type='full')
cit_df <- plyr::join(stock_c,city_df[,1:4],by='NAME',type='inner')
p_map1 <- ggplot(map_df,aes(x=long,y=lat,fill=log(mv_total))) +
  geom_polygon(aes(group=group),colour="grey40")+
  scale_fill_distiller('总市值',breaks=c(7.6,9.21,9.90,10.82,11.51),
                       labels=c('2e3','1e4','2e4','5e4','1e5'),
                       palette = 'Reds',direction = 0)+#指定渐变填充色，可使用RGB
  coord_map("polyconic")+ggtitle('中国上市公司总市值各省份分布')+
  geom_text(aes(x=long,y=lat,label=NAME),size=3,colour='black',fontface='bold',
            alpha=0.8,data=cit_df,check_overlap = F)+
  theme_map() %+replace% theme(legend.position = c(0.9,0.4),legend.text.align=1,
                               plot.title=element_text(margin = margin(t=10),
                                                       hjust=0.5,face='bold',size=rel(1.5)))
p_map1
```


```{r,warning=FALSE,message=FALSE,echo=TRUE,eval=TRUE,fig.showtext=TRUE}
p_map2 <- ggplot(map_df,aes(x=long,y=lat,fill=log(mv_total)),colour='white')+
  geom_polygon(aes(group=group),colour='grey40')+
  scale_fill_distiller('总市值',breaks=c(7.6,9.21,9.90,10.82,11.51),
                       labels=c('2e3','1e4','2e4','5e4','1e5'),
                       palette = 'Blues',direction = 0)+
  geom_point(aes(x=long,y=lat,size=count,colour=count),shape=16,data=cit_df)+
  scale_colour_gradient('企业\n数量',low='white',high='#D73434')+
  scale_size_area('企业\n数量',max_size=6,guide=guide_legend(reverse = T))+
  coord_map("polyconic")+ggtitle('中国上市公司总市值-企业数量各省份分布')+
  theme_map() %+replace% theme(legend.position = c(0.9,0.1),legend.text.align=1,
                               plot.title=element_text(margin = margin(t=10),
                                                       hjust=0.5,face='bold',size=rel(1.5)))
p_map2
```

##在线地图

# Shiny介绍

# 学习帖
